臺灣桃園地方法院民事簡易判決
110年度桃簡字第1208號
原      告  劉醇慶  
被      告  林思靜  

兼訴訟代理  
人          吳玉英  
上列當事人間請求損害賠償事件，本院於民國110 年12月22日言
詞辯論終結，判決如下：
    主      文
一、被告林思靜、吳玉英應連帶給付原告新臺幣10,830元，及自
    民國一一○年五月七日起至清償日止，按年息百分之五計算
    之利息。
二、原告其餘之訴駁回。
三、訴訟費用由被告林思靜、吳玉英連帶負擔百分之五，其餘由
    原告負擔。
四、本判決第一項得假執行。
    事實及理由
壹、程序部分：
一、按不變更訴訟標的，而補充或更正事實上或法律上之陳述者
    ，非為訴之變更或追加，民事訴訟法第436 條第2 項適用第
    256 條定有明文。經查，原告起訴請求：「被告應共同給付
    原告新臺幣（下同）200,000 元，及自起訴狀繕本送達翌日
    起至清償日止，按年息5 ％計算之利息」（見本院卷第4頁）
    ，後於民國110 年12月22 日言詞辯論期日更正訴之聲明為
    ：「被告應連帶給付原告200,000 元，及自起訴狀繕本送達
    翌日起至清償日止，按年息5 ％計算之利息」（見本院卷第1
    05頁），經核原告於起訴狀中即記載被告共同對原告為傷害
    行為，並依民法第185條第1項前段等規定提起本件訴訟（見
    本院卷第4頁），是原告上開所為，並未變更訴訟標的，而
    應屬更正事實上及法律上陳述，非為訴之變更或追加，合先
    敘明。
二、被告吳玉英經合法通知，未於言詞辯論期日到場，且無民事
    訴訟法第386 條各款所列情形，故依原告之聲請（見本院卷
    第105頁背面），就被告吳玉英部分，由其一造辯論而為判
    決。
貳、實體部分：
一、原告主張：被告林思靜、吳玉英為母女關係，林思靜與原告
    前係夫妻（2人於民國110年2月4日和解離婚），於108 年4 
    月29日20時10分許，林思靜與原告在桃園市○○區○○路000 號
    7 樓之3 之住處內，因故發生爭執後，林思靜竟徒手抓原告
    之臉、脖子及四肢，另吳玉英亦以徒手方式攻擊原告之前脖
    子、前胸及後背，致原告受有臉頸胸背雙上肢擦傷瘀傷抓傷
    之傷勢，且支出醫療費用830元及受有精神慰撫金199,170 
    元之損害，上述金額合計為200,000 元，爰依侵權行為之法
    律關係提起本件訴訟，請求損害賠償等語，並聲明：被告應
    連帶給付原告200,000 元，及自起訴狀繕本送達翌日起至清
    償日止，按週年利率5 ％計算之利息。
二、被告吳玉英經合法通知，未於言詞辯論期日到場，亦未提出
    書狀作何聲明或陳述，而被告林思靜則以：對於傷害之事實
    不爭執，但多次欲與原告和解，原告均拒絕，且原告請求之
    金額過高，僅願意給付原告醫療費用830元及精神慰撫金5,0
    00 元等語，資為抗辯，並聲明：原告之訴駁回。
三、本院得心證之理由：
　㈠按因故意或過失，不法侵害他人之權利者，負損害賠償責任
    ；數人共同不法侵害他人之權利者，連帶負損害賠償責任，
    民法第184條第1 項前段、第185 條第1項前段分別定有明文
    。經查，林思靜、吳玉英因上開故意傷害行為，前經臺灣桃
    園地方檢察署檢察官以108年度調偵字第1631號提起公訴，
    後經本院以109年度易字第528號判決各判處林思靜、吳玉英
    罰金8,000元，後經林思靜提起上訴，而經臺灣高等法院以1
    10年度上易字第1512號判決駁回上訴而確定乙情，有上開起
    訴書及刑事判決等（見本院卷第6至9頁、第98至103頁）在
    卷可稽，復經本院調取上開刑事電子卷宗查核屬實；而林思
    靜對此故意傷害之事實於本院詢問時亦表示不爭執（見本院
    卷第105頁背面），又吳玉英既於相當時期受合法通知，猶
    於言詞辯論期日不到場，亦未提出準備書狀予以爭執，依民
    事訴訟法第436 條第2 項、第280 條第3 項準用第1 項之規
    定，視同自認，則本院綜合上開各項證據調查結果及全辯論
    意旨，堪認原告之主張為真實。從而，原告請求被告連帶負
    侵權行為賠償責任，應屬有據。
　㈡損害賠償金額：
　⒈醫療費用部分：
　　原告主張其因被告之故意傷害行為，支出醫療費用830 元等
    語，業據其提出沙爾德聖保祿修女會醫療財團法人聖保祿醫
    院費用收據（見本院卷第20至21頁）為憑，而該收據上所載
    就醫日期為108年4月29日，科別為急診外科，經核係其因被
    告上揭故意傷害行為，為受治療而有支出之必要，且林思靜
    對此亦不爭執（見本院卷第105頁），則原告此部分對被告
    之請求，當足採取。
　⒉精神慰撫金部分：
　　按不法侵害他人之身體、健康、名譽、自由、信用、隱私、
    貞操，或不法侵害其他人格法益而情節重大者，被害人雖非
    財產上之損害，亦得請求賠償相當之金額，亦為民法第第19
    5 條第1 項前段明定。又慰撫金之多寡，應斟酌雙方之身份
    、地位、資力與加害程度，及其他各種情形核定相當之數額
    ，該金額是否相當，自應依實際加害情形與被害人所受之痛
    苦及雙方之身份、地位、經濟狀況等關係決定之（最高法院
    51年度台上字第223 號判例意旨參照）。經查，林思靜於上
    開時間、地點，因故與原告發生口角爭執後，竟夥同吳玉英
    以上開方式徒手攻擊原告，致原告受有前開傷勢，則原告受
    有精神痛苦，堪可認定，是原告依上開規定請求被告賠償慰
    撫金，自屬有據。本院審酌兩造因婚姻、家庭等糾紛而起口
    角爭執之前因後果，兼衡被告上開不法行為對原告造成之侵
    害程度，復參酌原告自陳為研究所畢業之智識程度，現擔任
    公司管理階層之工作（見本院卷第105頁背面）；林思靜則
    自陳係大學畢業之教育程度，目前擔任半導體產業公司之中
    控員（見本院卷第105頁背面）；吳玉英則係國中畢業（見
    本院個資卷），並酌以兩造之身分、地位、經濟能力等（見
    本院卷第22至26頁，個資卷）情狀，認原告請求被告賠償精
    神慰撫金以10,000元為適當，應予准許，逾此部分之請求，
    應予駁回。
　⒊從而，原告請求被告連帶給付10,830元（計算式：830＋10,00
    0 ＝10,830），為有理由，應予准許。　
四、末按給付有確定期限者，債務人自期限屆滿時起，負遲延責
    任；給付無確定期限者，債務人於債權人得請求給付時，經
    其催告而未為給付，自受催告時起，負遲延責任。其經債權
    人起訴而送達訴狀，或依督促程序送達支付命令，或為其他
    相類之行為者，與催告有同一之效力；又遲延之債務，以支
    付金錢為標的者，債權人得請求依法定利率計算之遲延利息
    ，而應付利息之債務，其利率未經約定，亦無法律可據者，
    週年利率為5 ％，民法第229 條第1 項、第2 項、第233 條
    第1 項前段及第203 條分別定有明文。查，本件原告請求請
    求被告連帶給付損害賠償10,930 元部分，係以支付金錢為
    標的，且無確定期限，又未約定利息，則被告應自受催告時
    起，負遲延責任，則原告就上述得請求之金額，併請求自起
    訴狀繕本送達被告之翌日即110 年5月7日（見本院卷第15至
    17頁）起至清償日止，按年息5 ％計算之利息，自屬有據，
    逾此部分，則屬無據，應予駁回。
五、綜上所述，原告依侵權行為之法律關係，請求被告林思靜、
    吳玉英應連帶給付原告10,830元，及自110 年5月7日起至清
    償日止，按年息5 ％計算之利息，為有理由，應予准許。逾
    此部分之請求，則無理由，應予駁回。
六、本件原告勝訴部分，係就民事訴訟法第427 條訴訟適用簡易
    程序所為被告敗訴之判決，依同法第389 條第1 項第3 款之
    規定，應依職權宣告假執行。　　　　　　　　
七、訴訟費用負擔之依據：民事訴訟法第79條、第85條第2項。
中　　華　　民　　國　　111 　年　　1 　　月　　7 　　日
                  桃園簡易庭  法  官  顏嘉漢
以上為正本係照原本作成。
如不服本判決，應於送達後20日內，向本院提出上訴狀並表明上
訴理由，如於本判決宣示後送達前提起上訴者，應於判決送達後
20日內補提上訴理由書（須附繕本）。
如委任律師提起上訴者，應一併繳納上訴審裁判費。   
中　　華　　民　　國　　111 　年　　1 　　月　　7 　　日
                              書記官  楊上毅